28/09/2021 09:57 Currículo Lattes





Rafael dos Santos Luna da Silva

Endereço para acessar este CV: http://lattes.cnpq.br/2239421166449511

Última atualização do currículo em 28/09/2021

Resumo informado pelo autor

Graduando do curso de Ciência da Computação, tendo experiência na concepção de projetos, monitoria do curso de matemática e na área de Ciência da Computação, com ênfase em desenvolvimento web, modelagem computacional, banco de dados, linguagens de programação, gestão de projetos acadêmicos voltados para a criação de novas tecnologias. Atualmente faz parte do núcleo de iniciação científica e de empreendedorismo do Centro universitário Jorge Amado.

(Texto informado pelo autor)

Nome civil

Nome Rafael dos Santos Luna da Silva

Dados pessoais

Nascimento 12/09/2000 - Conceição do Coité/BA - Brasil

CPF 031,390,495-28

Formação acadêmica/titulação

2019 Graduação em Ciência da Computação. Centro Universitário Jorge Amado, UNIJORGE, Salvador, Brasil

2011 - 2018 Ensino Médio (2o grau) . Colégio Estadual Polivalente de Conceição do Coité, BA, Brasil, Ano de obtenção: 2018

Formação complementar

2020 Curso de Java Completo 2020 Programação Orientada a Objetos + Projeto. . (Carga horária: 50h). Udemy, UD, Brasil

2021 Curso de Desenvolvimento Web Completo 2020 – 20 cursos + 20 projetos. . (Carga horária: 109h). Udemy, UD, Brasil

Atuação profissional

1. Secretaria de Educação do Estado da Bahia - SEEBA

Vínculo institucional

2021 - Atual

Vínculo: Servidor público, Enquadramento funcional: Instrutor, Carga horária: 40, Regime: Integral

Outras informações:
Instrutor do Curso de Programador Web Atividades realizadas: Preparar e lecionar aulas síncronas e assincronas, atividades teóricas e práticas conforme projeto estabelecido, orientar, acompanhar e avaliar o aprendizado, preparar materiais necessários para realização das tarefas pelos participantes do curso.

2. Projeto Beta - PJ

Vínculo institucional

2021 - Atual

Vínculo: Celetista , Enquadramento funcional: Desenvolvedor , Carga horária: 30, Regime: Parcial

Outras informações:
Desenvolvedor Front-End na Startup Projeto beta Atividades realizadas: Desenvolver sites conforme solicitado pelo cliente.

3. Centro Universitário Jorge Amado - UNIJORGE

Vínculo institucional

2020 - Atual

Página gerada pelo sistema Currículo Lattes em 28/09/2021 às 09:56:16,